【裁判字號】    95,上易,89
【裁判日期】    950530
【裁判案由】    給付貨款
【裁判全文】
臺灣高等法院民事判決                  95年度上易字第89號
上  訴  人  享承科技股份有限公司
法定代理人  丙○○（原名詹惠如）
訴訟代理人  甲○○
被上訴人    耀景科技股份有限公司
                        1
法定代理人  乙○○
訴訟代理人  郭瓔滿律師
上列當事人間請求給付貨款事件，上訴人對於中華民國94年11月
16日臺灣士林地方法院94年度訴字第555號第一審判決提起上訴
，本院於95年5月17日言詞辯論終結，判決如下：
    主  文
上訴駁回。
第二審訴訟費用由上訴人負擔。
    事實及理由
一、被上訴人主張：上訴人於民國93年1月7日向被上訴人訂購
    LS-3040C2半自動印刷機等設備乙批，價款共計新台幣（以
    下同）0000000元。被上訴人已依上訴人指示將前開機器送
    至設於中國四川省之訴外人高訊天享科技（成都）有限公司
    （以下簡稱高訊天享公司），並經該公司於93年6月28日驗
    收完訖。詎上訴人遲未付款，經被上訴人於94年3月22日以
    高雄55支郵局第308號存證信函催告付款，上訴人竟於94 年
    3月31日以內湖第5支局第296號存證信函藉詞泛言該批設備
    產出品質不穩定云云而拒不復款，爰依民法第367條規定，
    訴請上訴人給付買賣價金0000000元及自支付命令繕本送達
    翌日即94年5月4日起至清償日止按年息5%計算之法定遲延利
    息。原審判命上訴人如數給付，並定供擔保金額宣告假執行
    。其於本院聲明：上訴駁回。
二、上訴人則以：系爭設備係位於整條自動化生產線之第1組機
    台，自93年5月間開始生產出貨，惟自93年8月起即開始遭客
    戶退貨。上訴人原認為係屬開始生產時之不穩定狀況，故仍
    繼續生產。詎自94年起退貨數量逐漸增加，迄至94年8月退
    貨數量高達65486台，客戶要求停止出貨而改向其他廠商訂
    貨，並要求全數賠償，造成上訴人重大損失。依上訴人研發
    部門及工程部門分析，不良原因多為製程中黏著性不佳，造
    成產品功能無法正常運作，爰就遭客戶索賠之00000000元部
    分主張抵銷。且因兩造各有責任，故就機器貨款0000000元
    部分應由兩造各負擔一半等語置辯，並聲明：(1)原判決廢棄
    。(2)被上訴人在第一審之訴及假執行之聲請駁回。
三、查上訴人於93年1月7日間向被上訴人訂購LS-3040C2半自動
    印刷機1台、料價置放台車2台、管狀供料器3台、A.V.R.穩
    壓變壓整合器1台、拆桿修補器1台等設備乙批，價款計
    0000000元。雙方約定於93年2月25日交貨，付款方式為月結
    30天。被上訴人已依上訴人指示將前開機器送至設於中國四
    川省之訴外人高訊天享公司，並已通過該公司之驗收，而經
    該公司於93年6月28日出具驗收證明書。惟被上訴人雖於94
    年3月22日以高雄郵局55支局第308號存證信函催告上訴人清
    償上開貨款，上訴人迄今仍未給付。此為兩造所不爭執，並
    有訂購單、發票、驗收證明書、存證信函在卷可稽（見原審
    卷第12、41至47頁）。
四、上訴人雖以瑕疵置辯，惟查：
(一)上訴人於93年1月7日間向被上訴人訂購系爭設備，被上訴人已
  於93年2月22日將貨物送予上訴人指定之訴外人高訊天享公司
  ，訴外人高訊天享公司於93年6月28日出具驗收證明書予被上
  訴人之事實，業據被上訴人提出訂購單（見原審卷第41頁至第
  42頁）、發票（見原審卷第12頁）、驗收證明書（見原審第43
  頁）為證，業如上述。而高訊天享公司出具之驗收證明書上載
  ：「高訊天享科技（成都）有限公司特以此證明書證明由耀景
  科技股份有限公司所購買之SMT週邊設備機器已根據我司要求
  之標準通過驗收，特以此證明書准予針對信用狀之付款細節如
  下列：印刷機1台、料架置放台車2台、管狀供料器3台、穩壓
  變壓整合器1台、拆焊修補器1台」（見原審卷43頁），顯見系
  爭設備業已通過驗收無訛。
(二)上訴人辯稱因系爭設備有瑕疵至所生產之產品遭客戶退貨乙節
  ，固據其提出退貨修理通知單及天邑集團股份有限公司函文為
  佐（見原審第58頁至123頁、本院卷第23頁），惟觀諸上開退
  貨修理通知單，僅有退貨產品名稱、規格型號、單位數量等記
  載，並無退貨或瑕疵原因之說明；而天邑集團股份有限公司94
  年10月25日之函文僅表示「茲因向貴司購買之ADSL Modem產品
  ，于2004年8月至今已退貨達65486台，至今仍未修復送回
  10806台，造成客戶對我司拒付款項達RMB:0000000,對於貴司
  產品質量嚴重不良己造成我司商譽嚴重受損，故此等損失部分
  將要求貴司負擔，請貴司提出付款計劃，否則我司將採取法律
  途徑維護正當權益。」，亦無從據以判斷瑕疵之發生原因及責
  任歸屬。且上訴人自承系爭機器係架設於整條自動化生產線之
  第1組機台（第56頁），顯見其生產線所使用之機器並非僅有
  系爭設備，倘產品發生瑕疵，可能肇因於產品設計、人員技術
  、製造流程等各個不同階段或步驟，尚難以產品遭退貨，即遽
  認應歸責於被上訴人所售之系爭設備。上訴人雖謂其研發部門
  及工程部門分析判斷系爭設備品質不穩定係造成產品品質不良
  主因之一云云，然此為其片面主張，未據其舉證以實其說，自
  難憑採。
(三)再者，上訴人指定之受領人即訴外人高訊天享公司於93年2月
  間即收受系爭設備，上訴人復自承自93年5月起即開始以系爭
  設備生產產品（見原審卷第56頁），而訴外人高訊天享公司於
  開始生產後近2個月之93年6月28日猶出具上開驗收證明書，足
  證系爭設備符合債之本旨。
(四)況上訴人自承其子公司即高訊天享公司使用系爭設備所生產之
  產品均有進行檢測，通過檢測功能正常者才會出貨予客戶，故
  高訊天享公司生產出貨之產品均符合其規定之出貨標準。但因
  大陸交易習慣，只要最末端客戶反應有瑕疵，廠商就必須全部
  換貨給他們，故天邑集團股份有限公司回頭向上訴人求償，上
  訴人一直與其協商，利用換貨及維修方式為補償，但天邑集團
  公司不願接受，而為全部求償等語（見本院卷第29頁）。益見
  上訴人原亦認其高享天訊公司之產品符合出貨標準，是尚難僅
  因大陸客戶退貨要求賠償，即溯及推論系爭設備有所瑕疵。此
  外，上訴人復未能提出其他稽證足資證明系爭設備確有其所指
  之瑕疵，則其主張就客戶索賠之00000000元與本件價金為抵銷
  ，暨抗辯兩造應就退貨損失各負一半責任，請求減少半數價金
  ，均屬無據，委無可採。
五、從而，被上訴人依民法第367條規定，訴請上訴人給付貨款
    0000000元，及自支付命令繕本送達翌日即94年5月4日起至
    清償日止，按週年利率5%計算之利息，為有理由，應予准許
    。是則原審判命上訴人如數給付，並定供擔保金額為假執行
    之宣告，於法並無違誤。上訴意旨指摘原判決不當，求予廢
    棄改判，為無理由，應予駁回。
六、據上論結，本件上訴為無理由，依民事訴訟法第449條第1項
    、第78條，判決如主文。
中    華    民    國    95    年    5     月    30    日
                  民事第一庭審判長法  官  張耀彩
                                  法  官  林金吾
                                  法  官  盧彥如
正本係照原本作成。
不得上訴。
中    華    民    國    95    年    6     月    1     日
                                  書記官  鄭兆璋


司法院資訊處製作；財團法人民間司法改革基金會備份。
